---
title: "Experimentos No Determinísticos"
output: github_document
---


```{r setup, include=FALSE}
knitr::opts_chunk$set(echo = TRUE)
```


## <span style="color:black">*1. Ejercicios de Experimentos No Determinísticos* </span>
### <span style="color:black">*1.1. Simulaciones* </span>

### En está práctica de simulaciones se utiliza principalmente las siguientes funciones:
* **set.seed**, para fijar una semilla y contar siempre con el mismo resultado
* **sample**, en este caso se utiliza para generar una muestra de números aleatorios
* **size**, determina el tamaño de la muestra
* **replace**, True si queremos que exista reemplazamiento, caso contrario False
* **table**, que crea una tabla de frecuencias
* **freq**, muestra una tabal de frecuencias completa
* **plot**, o hist para graficar
* **cbind**, para unir dos vectores en columnas
* **pnorm**, permite calcular la función de distribución acumulada de la distribución normal

Nota: Previamente se deben tener cargadas las librerias que permiten llamar a las funciones.

### <span style="color:black">*1.1.1 Lanzamiento de moneda 1285 veces* </span>

```{r, echo=TRUE}


set.seed(1234)
resul1 <- sample(c("cara", "sello"),
                 size = 1285, replace=T)
print(resul1)

freq1 <- table(resul1)
freq1
plot(freq1,main="Gráfico 1: Histograma del experimento lanzamiento de una moneda")
resul2 <- ifelse(resul1=="cara",0,1)
resul2

hist(resul2,main="Gráfico 2: Histograma del experimento lanzamiento de una moneda", 
     ylab="Frecuencias",
     col=c("green","yellow"))
```

```{r, echo=TRUE, warning=FALSE}
library("descr")
freq2 <- freq(resul1, 
              main = "Gráfico 3: Frecuencias del experimento lanzamiento de una moneda",
              col=c("green","yellow"))
freq2
tab <- freq2
dim(tab)
fx <- tab[,2]/100
fx
tab <- cbind(tab,fx)
print(tab)

```

### <span style="color:black">*1.1.2 Lanzamiento de un dado 1100 veces* </span>
```{r, echo=TRUE, warning=FALSE}

dado <- c(1,2,3,4,5,6)
simuld <- NULL
nd <- 1100
simuld <- sample(dado, nd, replace = TRUE)
simuld
t2 <- table(simuld)
t2
t2p <- prop.table(t2)
addmargins(t2p)



### Ahora realizaremos un gráfico de la distribución de las frecuencias relativas utilizando la librería ggplot

library (ggplot2)
t2p <- as.data.frame(t2p)
ggplot(t2p, aes(x=simuld, y=Freq, label=Freq)) + 
  geom_point(stat='identity', fill="green", size=8)  +
  geom_segment(aes(x = simuld, 
                   xend = simuld, 
                   y = 0, 
                   yend = Freq), 
               color = "green") +
  geom_text(color="red", size=2) +
  labs(title="Gráfico 4: Distribución de frecuencias lanzamiento de un dado 1100 veces",
       x = "Cara del dado",y = "Frecuencias") 

```

 

### <span style="color:black">*1.1.3 Selección de los estudiantes con edades en el rango de 17 A 50 años* </span>
```{r, echo=TRUE, warning=FALSE}

set.seed(1234)
ed_u <- sample(17:50, size=320,replace=T)
freq4 <-freq(ed_u,plot=T, col=rainbow(5), main="Gráfico 5: Distribución de Frecuencias edades")
tab <- freq4
fx <- tab[,2]/100
tb <- cbind(tab,fx)

colnames(tb) <- c("Frecuencia","%","fx")
print(tb)

```

### <span style="color:black">*2. Gráficas de las funciones de probabilidad y de las distribuciones de la función de variables aleatorias* </span>

### <span style="color:black">*2.1. Simulaciones* </span>

### <span style="color:black">*2.1.1 Variables aletorias discretas* </span>

```{r, echo=TRUE}
rm(list=ls())
set.seed(1234)
edad <- sample (17:50, 200, replace=T)
freq5 <- freq(edad,plot=F) 
plot(freq5, main="Gráfico 6: Histograma de la Edad",
     xlab="Edades",
     ylab="Frecuencias",
     col=rainbow(10))
```




```{r, echo=TRUE}
tab5 <- freq5
fx <- tab5[,2]/100
Fx <- cumsum(fx)
tab5 <- cbind(tab5,fx,Fx)
tab5
n <- length(tab5[,1])
tab5[n,3:4] <- NA
edad1 <- seq(17,51)
## Gráfico
plot(tab5[,3],  main="Gráfico 7:Función Densidad Edad")

par(mfrow=c(1,2))
plot(edad1,tab5[,3], type = "b", main="Gráfico 8:\nFunción Densidad Edad",
     xlab="Edades",
     ylab="f(x)",
     xlim=c(17,50))

plot(edad1,tab5[,4], type = "b", main="Gráfico 9: \nFunción Dist, Acumulada Edad",
     xlab="Edades",
     ylab="F(x)")
```

### <span style="color:black">*2.1.1 Variables aletorias continuas* </span>

```{r, echo=T}

par(mfrow=c(1,2))
z <- seq(-5,5,0.5)
fz <-(1/sqrt(2*pi))*exp(-(z^2/2))
Fz <- pnorm(z,0,1)
plot(z,fz,main="Gráfico  10: \nDist. normal estandarizada - fz",
     type="l",
     xlab="Valores Z",
     ylab="f(z)")

abline(v=0,col="red",lty=3)

plot(z,Fz,main="Gráfico 11: \nDist. normal estandarizada - Fz",
     type="l",
     xlab="Valores Z",
     ylab="F(z)")


```

